【裁判字號】    89,重訴,707
【裁判日期】    890529
【裁判案由】    清償債務
【裁判全文】
臺灣臺北地方法院民事判決  八十九年度重訴字第七○七號
    原      告  中國農民銀行股份有限公司
    法定代理人  丙○○
    訴訟代理人  戊○○
    被      告  甲○○
                丁○○
                乙○○
    共      同
    訴訟代理人  黃世昌        .
右當事人間請求清償債務事件，本院判決如左：
    主      文
被告應連帶給付原告新臺幣壹仟柒佰萬元，及如附表所示之利息及違約金。
訴訟費用由被告連帶負擔。
    事      實
甲、原告方面：
一、聲明：如主文所示。
二、陳述：緣被告甲○○先後於民國八十六年十月二十二日、八十七年二月十六日邀
    同被告丁○○、乙○○為連帶保證人，向原告借款三筆，各為(1)新臺幣( 下同 )
    七百萬元、(2)五百萬元、(3)五百萬元，共計一千七百萬元，借款期限分別為(1)八
    十六年十月二十一日起至八十八年十月二十一日止、(2)八十七年一月十三日起至
    八十八年一月十三日止、(3)八十七年一月十三日起至八十八年一月十三日止，約
    定利息(1)按年利率百分之九點四二計算；(2)、(3)皆按年利率百分之九點八五計算
    ，遲延履行時，除按上開利率計息外，逾期在六個月以內者，按上開利率百分之
    十，逾期超過六個月之部分，則按上開利率百分之二十計算違約金，詎被告甲○
    ○於上開借款屆期後，並未依約償還借款，現被告尚積欠詳如附表所列之本金一
    千七百萬元及利息、違約金未償，為此依消費借貸及連帶保證之法律關係提起本
    訴。
三、證據：提出借據影本三件、約定書影本三紙、擔保放款帳為證。
乙、被告方面：
一、聲明：駁回原告之訴。
二、陳述：被告確有向原告借款一千七百萬元未償，惟原告前已就本件借款取得法院
    准許本票強制執行之裁定，應不可再提起本件訴訟以免重複受償。
    理      由
一、本件原告主張被告甲○○先後於八十六年十月二十二日、八十七年二月十六日邀
    同被告丁○○、乙○○為連帶保證人，向原告借款三筆，各為(1)七百萬元、(2)五
    百萬元、(3)五百萬元，共計一千七百萬元，借款期限分別為(1)八十六年十月二十
    一日起至八十八年十月二十一日止、(2)八十七年一月十三日起至八十八年一月十
    三日止、(3)八十七年一月十三日起至八十八年一月十三日止，約定利息(1)按年利
    率百分之九點四二計算；(2)、(3)皆按年利率百分之九點八五計算，遲延履行時，
    除按上開利率計息外，逾期在六個月以內者，按上開利率百分之十，逾期超過六
    個月之部分，則按上開利率百分之二十計算違約金，詎被告甲○○於上開借款屆
    期後，並未依約償還借款，現被告尚積欠詳如附表所列之本金一千七百萬元及利
    息、違約金未償等事實，業據提出借據影本三件、約定書影本三紙、擔保放款帳
    為證，且為被告到庭自認確有向原告借款一千七百萬元迄未清償等情，則原告主
    張之事實，自堪信為真實，雖被告抗辯原告就本件借款已取得法院准許本票強制
    執行之裁定，應不可提起本件訴訟以免重複受償云云，惟查法院裁定本票准予強
    制執行，係屬非訟事件，並無確定實體法上法律關係之效力，且民事訴訟法第二
    百五十三條所定之當事人不得就已起訴之事件，於訴訟繫屬中，更行起訴，係以
    「訴訟繫屬中更行起訴」為其要件，所謂訴訟繫屬中，自指當事人提起民事訴訟
    之程序業已開始，尚未終結者而言，又民事訴訟法第四百條所謂訴訟標的於確定
    之終局判決中經裁判者，當事人就該法律關係不得更行起訴，係指確定終局判決
    所裁判之訴訟標的與更行起訴之法律關係相同者而言，是裁定雖有羈束力，惟僅
    係形式上確定力，既與判決宣示確定實體法上法律關係之效力不同，則原告提起
    本件訴訟，於法並無不合，應難認被告得執此作為免除清償債務之理由。從而，
    原告依消費借貸及連帶保證之法律關係，請求被告連帶給付本件借貸尚積欠詳如
    附表所列之本金一千七百萬元及利息、違約金，為有理由，應予准許。
二、本件原告之訴為有理由，依民事訴訟法第八十五條第二項，判決如主文。
中      華      民      國    八十九    年      五      月    二十九    日
                                     民事第二庭法      官  王佳惠
右正本證明與原本無異
如不服本判決應於送達後二十日內向本院提出上訴狀
中      華      民      國    八十九    年      五      月    三十一    日


司法院資訊處製作；財團法人民間司法改革基金會備份。
